【裁判字號】    98,交易,45
【裁判日期】    981001
【裁判案由】    過失傷害
【裁判全文】
臺灣臺東地方法院刑事判決              98年度交易字第45號
公  訴  人  臺灣臺東地方法院檢察署檢察官
被      告  甲○○
上列被告因公共危險等案件，經檢察官聲請以簡易判決處刑（98
年度偵字第1266號），本院認為不得逕以簡易判決處刑（98年度
東交簡字第311號），改依通常訴訟程序審理，判決如下：
    主  文
本件公訴不受理。
    理  由
一、聲請簡易判決處刑意旨略以：被告甲○○於民國98年 5月28
    日晚上10時許，在臺東縣臺東市○○路之酒吧內，飲用酒類
    後，已呈不能安全駕駛動力交通工具之狀態，猶於98年 5月
    29日凌晨1時許駕駛車牌號碼 5091－MK號自用小客車行駛在
    臺東市境內供公眾往來之道路上，迄於同日凌晨 2時43分，
    沿臺東市○○街由西向東行駛至鄭州街與杭州街交岔路口時
    ，因疏未注意車前狀況，加以酒醉意識不清，不慎撞擊騎乘
    車號KP2─557號機車沿杭州街由北向南行駛之告訴人徐永全
    ，致告訴人人車倒地，因而受有頭部外傷併蜘蛛膜腔出血、
    右上頜骨及顴骨及眼框骨折、右下肢多處擦傷、右膝挫傷併
    血腫併皮膚壞死、右側肋骨骨折之傷害，嗣為警據報前往處
    理，檢測被告呼氣中酒精濃度值為每公升0.74毫克，因認被
    告涉犯刑法第284條第1項前段之過失傷害罪及同法第 185條
    之3不能安全駕駛動力交通工具罪嫌等語。
二、按告訴乃論之罪，告訴人於第一審辯論終結前得撤回其告訴
    ，又告訴經撤回者，應諭知不受理之判決，並得不經言詞辯
    論為之，刑事訴訟法第238條第 1項、第303條第3款及第307
    條分別定有明文。本件告訴人徐永全告訴被告甲○○涉犯過
    失傷害罪嫌，檢察官聲請簡易判決處刑意旨認係觸犯刑法第
    284條第1項前段之罪，依同法第 287條之規定，須告訴乃論
    。茲因被告已與告訴人成立民事調解，由被告給付告訴人損
    害賠償金新臺幣82,977元，告訴人業於98年 9月23日具狀撤
    回對被告過失傷害之告訴，有民事調解書 1份及刑事撤回告
    訴狀1紙附卷可稽（參見本院98年度東交簡字第311號卷第15
    至16頁），按諸上開說明，自應不經言詞辯論，逕為諭知不
    受理判決。
三、次按被告所犯為死刑、無期徒刑或最輕本刑 3年以上有期徒
    刑以外之罪，檢察官參酌刑法第57條所列事項及公共利益之
    維護，認以緩起訴為適當者，得定1年以上3年以下之緩起訴
    期間為緩起訴處分，其期間自緩起訴處分確定之日起算；被
    告於緩起訴期間內，有刑事訴訟法第253條之3第1項所列3
    款情形之一者，即：(一)於期間內故意更犯有期徒刑以上刑
    之罪，經檢察官提起公訴者；(二)緩起訴前，因故意犯他罪
    ，而在緩起訴期間內受有期徒刑以上刑之宣告者；(三)違背
    第253條之2第 1項各款之應遵守或履行事項者，檢察官得依
    職權或依告訴人之聲請撤銷原處分，繼續偵查或起訴；被告
    接受撤銷緩起訴處分書後，得於七日內以書狀敘述不服之理
    由，經原檢察官向直接上級法院檢察署檢察長或檢察總長聲
    請再議。刑事訴訟法第253條之1第1項、第253條之3第1項、
    第256條之1第 1項分別定有明文。基於此等緩起訴制度規定
    之意旨，被告經檢察官為緩起訴處分確定者，於緩起訴期間
    內，檢察官固得依職權或依告訴人之聲請撤銷原處分，繼續
    偵查或起訴，惟僅限於有刑事訴訟法第253條之3第 1項規定
    之上述 3款事由之一者，且檢察官必須為緩起訴撤銷之處分
    ，並將撤銷處分書送達被告，被告得對此撤銷處分，聲請再
    議；檢察官尚不得於緩起訴期間內，在未撤銷原緩起訴處分
    之情形下，逕對同一事實（指同一被告之事實上同一案件）
    再行起訴，使撤銷緩起訴處分程序及被告得聲請再議之規定
    形同具文。若檢察官對於業經為緩起訴處分確定之同一案件
    （指被告同一之事實上同一案件），於緩起訴期間內，未踐
    行上揭法定之撤銷緩起訴處分程序，逕行起訴，其起訴程序
    應屬違背規定，依刑事訴訟法第303條第1款規定，應諭知公
    訴不受理之判決（此非同法第303條第4款規定「曾為緩起訴
    期滿未經撤銷，而違背第260條之規定再行起訴」之情形）
    。
四、查本件被告甲○○於98年5月28日晚上 10時許，在臺東縣臺
    東市○○路之酒吧內，飲用酒類後，已呈不能安全駕駛動力
    交通工具之狀態，猶於98年5月29日凌晨1時許駕駛車牌號碼
    5091－MK號自用小客車行駛在臺東市境內供公眾往來之道路
    上之犯罪事實，業經臺灣臺東地方法院檢察署檢察官於98年
    6月 1日以98年度速偵字第116號緩起訴處分書為緩起訴處分
    ，緩起訴期間為 1年，並經檢察官依職權送臺灣高等法院花
    蓮分院檢察署再議，經臺灣高等法院花蓮分院檢察署駁回再
    議（98年度上職議字第313號 ），而於98年6月9日確定，緩
    起訴期間自98年6月9日起算至99年6月8日止等情，經本院調
    取臺灣臺東地方法院檢察署 98年度速偵字第116號偵查卷核
    閱無訛，並有臺灣高等法院被告全國前案紀錄表、臺灣臺東
    地方法院檢察署 98年度速偵字第116號緩起訴處分書、臺灣
    高等法院花蓮分院檢察署 98年度上職議字第313號處分書影
    本、臺灣臺東地方法院檢察署檢察官執行緩起訴處分命令通
    知書影本、被告繳交緩起訴處分金之證明各 1份、及該警卷
    內所附之道路交通事故當事人酒精測定紀錄表影本 1份在卷
    可證。本案公訴人就業經緩起訴處分確定之同一被告之同一
    犯罪事實（即被告於98年 5月28日晚上10時許，飲用酒類後
    ，已呈不能安全駕駛動力交通工具之狀態，猶於98年 5月29
    日凌晨 1時許駕駛車牌號碼5091－MK號自用小客車行駛在臺
    東市境內供公眾往來之道路上而遭警查獲），於緩起訴期間
    內，未經撤銷緩起訴處分程序，逕行起訴，揆諸上揭說明，
    其本案起訴程序顯然違背規定，應依刑事訴訟法第303條第1
    款規定，諭知公訴不受理之判決。
五、據上論斷，應依刑事訴訟法452條、第303條第1款、第307條
    ，判決如主文。
中    華    民    國    98    年    10    月    1     日
                    交通法庭審判長法  官  李水源
                                  法  官  林拔群
                                  法  官  蔡慧雯
以上正本證明與原本無異。
如不服本判決應於收受送達後10日內向本院提出上訴書狀，並應
敘述具體理由；其未敘述上訴理由者，應於上訴期間屆滿後20日
內向本院補提理由書（均須按他造當事人之人數附繕本）。「切
勿逕送上級法院」。告訴人或被害人對於本判決如有不服，請書
具不服之理由狀，請求檢察官上訴者，其上訴期間之計算係以檢
察官收受判決正本之日期為準。
                                  書記官  林慧芬
中    華    民    國    98    年    10    月    6     日


司法院資訊處製作；財團法人民間司法改革基金會備份。
